臺灣彰化地方法院刑事判決
110年度簡上字第92號
上  訴  人  
即  被  告  吳承祐



上列上訴人即被告因偽造文書等案件，不服本院110年度簡字第7
41號中華民國110年6月24日第一審簡易判決（聲請簡易判決處刑
案號：110年度偵字第4733號），提起上訴，本院管轄之第二審
合議庭判決如下：
    主          文
上訴駁回。
    犯罪事實及理由
一、本案經本院審理結果，認原第一審簡易判決認事用法及量刑
    均無不當，應予維持，除證據部分增加「被告吳承祐於本院
    準備程序及審理中之自白」外，其餘均引用如附件第一審簡
    易判決書記載之犯罪事實、證據及理由。
二、上訴人即被告上訴意旨略以：原審量刑過重，請求撤銷原判
    決，從輕量刑云云。
三、按刑罰之量定，屬法院自由裁量之職權行使，應審酌刑法第
    57條所列各款事由及一切情狀，為酌量輕重之標準，並非漫
    無限制；量刑輕重係屬事實審法院得依職權自由裁量之事項
    ，苟已斟酌刑法第57條各款所列情狀而未逾越法定刑度，不
    得遽指為違法；且在同一犯罪事實與情節，如別無其他加重
    或減輕之原因，下級審量定之刑，亦無過重或失輕之不當情
    形，則上級審法院對下級審法院之職權行使，原則上應予尊
    重（最高法院72年度台上字第6696號、75年度台上字第7033
    號及85年度台上字第2446號判決意旨參照）。原審認定被告
    本案所犯竊盜、行使偽造私文書等犯行事證明確，本於被告
    之責任為基礎，審酌被告前已有竊盜前科，仍不思悔改，貪
    圖不法利益，竊取他人物品，任意侵害他人財產法益，且偽
    造申請書、確認單，冒名申請門號及搭配門號取得手機，足
    生損害於被害人邱秀蓮及遠傳電信公司，且欲以此方式詐取
    門號及手機，應予非難，且兼衡因店員楊慧琳及時發現而未
    能詐欺得手，被告犯後坦承犯行，所竊取之物品已經返還被
    害人邱秀蓮，暨被告係高職肄業學歷，家庭經濟狀況勉持等
    一切情狀，就竊盜罪部分，量處有期徒刑5月，就行使偽造
    私文書部分，量處有期徒刑6月，並定其應執行有期徒刑8月
    暨均諭知易科罰金之折算標準，復依刑法第219條規定，就
    被告於行動寬頻業務服務申請書、加值專案申請書、銷售確
    認單之申請人簽章欄處所偽造之「邱秀蓮」署名各1枚（共3
    枚）均宣告沒收。核其認事用法及量刑，均無何違法失當之
    處，且原審量刑亦未逾越法律所規定之範圍，並無過重或失
    輕之不當情形，本院自應予尊重。況被告前屢因犯竊盜、詐
    欺案件，經本院以103年度審易字第92號判決處有期徒刑4月
    （共2罪）、有期徒刑7月確定，以105年度審簡字第123號、
    1476號判決各處有期徒刑3月、3月確定；又因竊盜案件，經
    臺灣臺中地方法院分別以105年度審易字第3024號判決判處
    有期徒刑7月（共10罪）確定、以106年度易字第604號判決
    判處有期徒刑9月、7月確定、以105年度審易字第3690號判
    決判處有期徒刑7月（共2罪）確定、以106年度易字第2485
    號、109年度中簡字第2094號判決各處拘役30日、59日確定
    ；再因竊盜案件，經本院以110年度簡字第8號判決處有期徒
    刑3月（共2罪）確定，然其猶不知警惕，再犯本案竊盜、行
    使偽造私文書（詐欺未遂部分與之想像競合）犯行，原審因
    對被告本案犯行量處上揭刑度，堪認原審係就個案情節為適
    當裁量，難謂有何違法失當之處，揆諸上開實務見解意旨，
    當應予維持。被告以原審量刑過重為由上訴云云，指摘原判
    決不當，其上訴為無理由，應予駁回。
據上論斷，應依刑事訴訟法第455條之1第1項、第3項、第373條
、第368條，判決如主文。
本案經檢察官黃淑媛聲請簡易判決處刑，被告上訴後，由檢察官
林佳裕到庭執行職務。
中　　華　　民　　國　　110 　年　　12　　月　　28　　日
                  刑事第一庭    審判長法  官  黃齡玉
                                      法  官  簡璽容
                                      法  官  黃麗玲
以上正本證明與原本無異。
本件不得上訴。
中　　華　　民　　國　　110 　年　　12　　月　　28　　日
                                      書記官  黃當易
附錄論罪科刑法條：
中華民國刑法第320條
意圖為自己或第三人不法之所有，而竊取他人之動產者，為竊盜
罪，處5年以下有期徒刑、拘役或50萬元以下罰金。
意圖為自己或第三人不法之利益，而竊佔他人之不動產者，依前
項之規定處斷。
前二項之未遂犯罰之。
中華民國刑法第210條
（偽造變造私文書罪）
偽造、變造私文書，足以生損害於公眾或他人者，處5年以下有
期徒刑。
中華民國刑法第216條
（行使偽造變造或登載不實之文書罪）
行使第210條至第215條之文書者，依偽造、變造文書或登載不實
事項或使登載不實事項之規定處斷。
中華民國刑法第339條
（普通詐欺罪）
意圖為自己或第三人不法之所有，以詐術使人將本人或第三人之
物交付者，處5年以下有期徒刑、拘役或科或併科50萬元以下罰
金。
以前項方法得財產上不法之利益或使第三人得之者，亦同。
前二項之未遂犯罰之。